【裁判字號】    90,交易,233
【裁判日期】    900925
【裁判案由】    過失傷害
【裁判全文】
臺灣板橋地方法院刑事判決                          九十年度交易字第二三三號
    公  訴  人  臺灣板橋地方法院檢察署檢察官
    被      告  湯國爐即丙○.
右列被告因過失傷害案件，經檢察官提起公訴（九十年度偵字第三八四三號），本院
判決如左：
    主  文
湯國爐因過失傷害人，處有期徒刑月，如易科罰金以佰元折算壹日。
    事  實
一、湯國爐（現更名為「丙○○」）於民國八十九年十一月二十一日晚上九時二十分
    許，駕駛車號ＯＸ－六六九二號自用小客車（湯國爐駕駛前曾飲用酒類，肇事後
    經測試呼氣酒精濃度為每公升○‧二三毫克，未超過規定），沿臺北縣土城市○
    ○路由中央路往中和方向行駛，行至土城市○○路十一巷口時，欲迴車往中央路
    方向行駛，本應注意汽車迴車前，應暫停並顯示左轉燈光或手勢，看清無來往車
    輛，並注意行人通過，始得迴轉，按其當時情節並無不能注意之情事，竟疏未注
    意即貿然迴轉，適有乙○○騎乘搭載其母甲○○之車號ＦＥＡ－一○一號重型機
    車，沿中正路自對向車道駛來，湯國爐閃煞不及，其汽車前方右側撞及該機車左
    側，致人車倒地，使乙○○受有臉部顏面骨、眼窩股骨折、右眼挫傷併右眼下眼
    瞼淚小管斷裂、眼瞼裂傷外翻、左股骨骨折等傷害，甲○○受有下背部瘀傷之傷
    害。湯國爐肇事後於犯罪未被有偵查權之機關或公務員發覺前，即以電話報警自
    首，並將乙○○、甲○○送醫急救，且於警察到場處理時表明係肇事者，願接受
    裁判。
二、案經乙○○、甲○○訴由臺北縣警察局土城分局報請臺灣板橋地方法院檢察署檢
    察官偵查起訴。
    理  由
一、訊據被告湯國爐對於右揭時地駕車過失肇事致告訴人乙○○、甲○○受有傷害之
    犯罪事實坦承不諱，惟辯稱：告訴人乙○○騎車亦有過失云云，經查被告上開犯
    罪事實業據告訴人乙○○、甲○○指述甚詳，並有警製道路交通事故調查報告表
    、現場照片八張、酒精濃度測試單一紙在卷可稽，告訴人乙○○、甲○○分別受
    有上揭傷害，亦有診斷證明書附卷可資佐證。按汽車迴車前，應暫停並顯示左轉
    燈光或手勢，看清無來往車輛，並注意行人通過，始得迴轉，道路交通安全規則
    第一百零六條第五款定有明文，被告於右揭時地駕駛車輛，應注意能注意而不注
    意上開規定，以致肇事，被告之行為自有過失，被告過失行為與告訴人之傷害間
    復具有相當因果關係。至被告雖辯稱：告訴人乙○○於本件車禍之發生亦有疏失
    云云，然衡諸被告於警訊時供稱：伊迴轉至路中央時，不慎與告訴人機車發生車
    禍，因迴轉時車內右前方有框柱擋住造成視線死角，視線不良，才發生車禍等語
    （見偵查卷三頁反面），足見被告迴車時顯未依上揭規定暫停看清往來車輛即貿
    然迴轉，以致撞及告訴人機車，要難謂告訴人有何過失可言，況縱告訴人與有過
    失，但既由於被告之過失併合而為危害發生之原因，被告之刑責，亦不能因此相
    抵而解免，僅可供量刑之斟酌而已，是被告上開所辯不足採。是本件事證明確，
    被告犯行堪以認定。
二、核被告湯國爐所為，係犯刑法第二百八十四條第一項前段之過失傷害罪。其一過
    失行為致告訴人乙○○、甲○○二人受傷，同時侵害二人身體法益，係一行為觸
    犯數罪名，為想像競合犯，應從一重處斷。又其於犯罪未被有偵查權之機關或公
    務員發覺前，向警方報案自首犯行，並接受審判，有臺北縣警察局土城分局九十
    年五月十一日北警土刑字第○九四五二號函、道路交通事故調查報告表在卷可按
    ，應依自首之規定減輕其刑。爰審酌被告素行、過失之程度、對告訴人所生之危
    害、犯罪後之態度及尚未與告訴人達成民事賠償和解等一切情狀，量處如主文所
    示之刑，又刑法第四十一條業於九十年一月十日修正公布，於同年月十二日生效
    ，該條第一項修正規定為「犯最重本刑為五年以下有期徒刑以下之刑之罪，而受
    六個月以下有期徒刑或拘役之宣告，因身體、教育、職業、家庭之關係或其他正
    當事由，執行顯有困難者，得以一元以上三元以下折算一日，易科罰金。但確因
    不執行所宣告之刑，難收矯正之效，或難以維持法秩序者，不在此限。」，經比
    較新舊法結果，被告所犯上開之罪，行為後依修正後之刑法第四十一條第一項前
    段規定，並無不利，爰依刑法第二條第一項前段，適用修正後刑法第四十一條第
    一項前段規定，就被告上開所量處之刑，併諭知易科罰金之折算標準。
據上論斷，應依刑事訴訟法第二百九十九條第一項前段，刑法第二條第一項前段、第
二百八十四條第一項前段、第五十五條、第六十二條前段、第四十一條第一項前段，
罰金罰鍰提高標準條例第一條前段、第二條，判決如主文。
本案經檢察官楊仲農到庭執行職務
中      華      民      國    九十      年      九      月    二十五    日
                                    臺灣板橋地方法院交通法庭
                                        法  官  彭  全  曄
右正本證明與原本無異
如不服本判決應於送達後十日內向本院提出上訴狀
                                        書記官  梁  宜  庭
中      華      民      國    九十      年      九      月    二十八    日
附錄本案論罪科刑法條全文：
刑法第二百八十四條
因過失傷害人者，處六月以下有期徒刑、拘役或五百元以下罰金。致重傷者，處一年
以下有期徒刑、拘役或五百元下罰金。
從事業務之人，因業務上之過失傷害人者，處一年以下有期徒刑、拘役或一千元以下
罰金。致重傷者，處三年以下有期徒刑、拘役或二千元以下罰金。


司法院資訊處製作；財團法人民間司法改革基金會備份。
